臺灣屏東地方法院屏東簡易庭小額民事判決
111年度屏小字第203號
原      告  兆豐產物保險股份有限公司

法定代理人  梁正德  
訴訟代理人  黃美娟  
被      告  沈政璋  
上列當事人間請求損害賠償事件，本院於民國111年6月21日言詞
辯論終結，判決如下：
    主  文
一、被告應給付原告新臺幣（下同）40,874元及自民國111年1月
    31日起至清償日止，按年息百分之5計算之利息。
二、原告其餘之訴駁回。
三、訴訟費用1,000元，由被告負擔965元，餘由原告負擔。
四、本判決第一項得假執行，但被告如以40,874元為原告預供擔
    保，得免為假執行。
    事實及理由
一、被告經合法通知，未於言詞辯論期日到場，核無民事訴訟法
    第386條各款所列情形，爰依原告聲請，由其一造辯論而為
    判決。
二、原告主張：被告於民國109年5月21日，駕駛車牌號碼000-00
    0號普通重型機車，行經屏東縣屏東市和平路290巷與西樂街
    口時，因支線未禮讓幹線先行，致與原告承保之車牌號碼00
    0-0000號自用小客車（下稱系爭車輛）發生碰撞，系爭車輛
    因而受損，被告應負損害賠償責任。系爭車輛經送維修後，
    所需之修理費用共42,376元（其中工資23,152元、塗裝費用
    10,904元、零件費用8,320元），原告已依保險契約為給付
    ，爰依保險法第53條及侵權行為之法律關係，請求被告賠償
    原告上開修繕費用等語。並聲明：被告應給付原告42,376元
    ，及自起訴狀繕本送達翌日起至清償日止，按週年利率百分
    之5計算之利息。
三、被告未於言詞辯論期日到場，亦未提出書狀作何答辯或陳述
    。
四、按汽車、機車或其他非依軌道行駛之動力車輛，在使用中加
    損害於他人者，駕駛人應賠償因此所生之損害。但於防止損
    害之發生，已盡相當之注意者，不在此限。不法損害他人之
    物者，被害人得請求賠償其物因毀損所減少之價額。民法第
    191條之2、第196條定有明文。原告前開主張，業據其提出
    系爭車輛行照、屏東縣政府警察局交通警察隊道路交通事故
    當事人登記聯單、道路交通事故現場圖、系爭車輛受損照片
    、高都汽車股份有限公司北高服務廠估價單、電子發票證明
    聯、兆豐產物保險股份有限公司賠款滿意書等件為證（見本
    院卷第10至26頁），並有屏東縣政府警察局111年1月11日屏
    警交字第11130054700號函所檢附之道路交通事故初步分析
    研判表、道路交通事故現場圖、道路交通事故調查報告表、
    A2或A3類道路交通事故談話紀錄表及道路交通事故照片黏貼
    紀錄表等件存卷可考（見本院卷第34至39、44至46頁）。又
    被告已於相當時期受合法之通知，而於言詞辯論期日不到場
    ，亦未提出書狀予以爭執，依民事訴訟法第436條之23、第4
    36條第2項及第280條第3項前段準用同條第1項前段規定，視
    同自認，本院並審酌前開卷證資料，堪信原告之主張為真實
    。
五、又按物被毀損時，修復費用以必要者為限。其材料更換，既
    以新品替換舊品，計算材料零件之損害賠償數額時，應扣除
    折舊始屬合理（最高法院77年度第9次民事庭會議決議(一)
    參照）。經查，系爭車輛應支出之維修費用共42,376元（其
    中工資23,152元、塗裝費用10,904元、零件費用8,320元）
    ，有上開估價單及發票為證，然依上揭規定，其中新零件更
    換舊零件之零件折舊部分非屬必要費用，應予扣除，始屬合
    理。復參以行政院所頒固定資產耐用年數表及固定資產折舊
    率表，非運輸業用客車之耐用年數為5年，依平均法計算其
    折舊結果（即以固定資產成本減除殘價後之餘額，按固定資
    產耐用年數表規定之耐用年數平均分攤，計算折舊額），每
    年折舊率為5分之1，並參酌營利事業所得稅查核準則第95條
    第6項規定「固定資產提列折舊採用定率遞減法者，以1年為
    計算單位，其使用期間未滿1年者，按實際使用之月數相當
    於全年之比例計算之，不滿1月者，以1月計」，而系爭車輛
    係非運輸業用之小客車，於108年5月出廠，有行車執照影本
    1紙在卷可考（見本院卷第10頁），雖不知實際出廠之日，
    惟參酌民法第124條第2項規定，推定為該月15日出廠。迄本
    件車禍發生時即109年5月21日，已使用1年1月（實際為1年6
    日，然不滿1月者，以1月計），則零件扣除折舊後之修復費
    用估定為6,818元【計算方式：1.殘價＝取得成本÷( 耐用年
    數＋1)即8,320÷(5+1)≒1,387（小數點以下四捨五入）；2.折
    舊額 ＝(取得成本－殘價)×1/（耐用年數）×（使用年數）即(
    8,320－1,387) ×1/5×（1+1/12）≒1,502（小數點以下四捨五
    入）；3.扣除折舊後價值＝（新品取得成本－折舊額）即8,32
    0－1,502＝6,818】。再加計毋庸折舊之工資23,152元及塗裝
    費用10,904元，則原告所得請求被告賠償之範圍為40,874元
    （計算式：6,818元＋23,152元＋10,904元＝40,874）。至逾此
    範圍之請求，即屬無據。
六、末按遲延之債務，以支付金錢為標的者，債權人得請求依法
    定利率計算之遲延利息；應付利息之債務，其利率未經約定
    ，亦無法律可據者，週年利率為百分之5；給付無確定期限
    者，債務人於債權人得請求時，經其催告而未為給付，自受
    催告時起，負遲延責任。其經債權人起訴而送達訴狀，或依
    督促程序送達支付命令，或為其他相類之行為者，與催告有
    同一之效力，民法第233條第1項前段、第203條、第229條第
    2項分別定有明文。本件原告請求被告賠償損害，係以支付
    金錢為標的，是原告請求被告給付自起訴狀繕本送達（於11
    1年1月20日寄存送達，經10日於同年1月30日生效，見本院
    卷第49頁送達證書）翌日即111年1月31日起至清償日止，按
    年息百分之5計算之利息，為有理由，應予准許。
七、綜上所述，原告依侵權行為及保險法第53條之規定，訴請被
    告給付原告40,874元及自111年1月31日至清償日止，按年息
    百分之5計算之利息，為有理由，應予准許；逾此部分之請
    求則無理由，應予駁回。
八、本件係就民事訴訟法第436條之8第1項適用小額程序所為被
    告敗訴之判決，依同法第436條之20規定，應依職權宣告假
    執行，並依同法第436條第2項準用第392條第2項規定，職權
    宣告被告於預供擔保後，得免為假執行。另依同法第436條
    之19第1項規定，確定本件訴訟費用額為1,000元（即第一審
    裁判費），並如主文第3項所示負擔比例。
九、訴訟費用負擔之依據︰民事訴訟法第79條。
中　　華　　民　　國　　111 　年　　6 　　月　　21　　日
                 屏東簡易庭       法　官  潘  快
以上為正本，係照原本作成。
如不服本判決，應於判決送達後二十日內，以判決違背法令為理
由，向本院提出上訴狀並表明上訴理由（上訴理由應表明：一、
原判決所違背之法令及其具體內容；二、依訴訟資料可認為原判
決有違背法令之具體事實），如未表明上訴理由者，應於上訴後
二十日內向本院提出上訴理由書。如委任律師提起上訴者，應一
併繳納上訴審裁判費。
中　　華　　民　　國　　111 　年　　6 　　月　　21　　日
                                  書記官　鍾嘉芸